Jean Gabès EXPERTISE



C

06 15 59 17 09

Q

Landiras (33)



jean.gabes@gmail.com

in

https://jean.gabes.fr

COMPÉTENCES

Linux

Python

СТО

Architecture

RÉALISATIONS

2009

Rédaction d'un livre

Nagios 3

2010

Projet Open Source

Shinken

2013

Lancement société

Shinken Solutions

LANGUES

Anglais

courant

HOBBIES

Dév Python, Go

Livres Manga, Fantastiques

Science Physique quantique

PROFIL

Faisant mes armes en tant qu'administrateur système au sein de la société Lectra (8 ans), j'ai rédigé de nombreux articles dans LinuxMag (dont un hors série), ainsi qu'un livre (Nagios 3, Eyrolles, 2009).

Lançant le projet Shinken en Open Source, son succès m'incite à le commercialiser en créant l'éditeur Shinken Solutions (2013).

CEO & CTO pendant 10 ans, j'ai cédé la société afin de laisser le monde de la supervision dont j'ai fait le tour, et me consacrer entièrement au métier de CTO dans un autre univers technique.

FORMATION

Ingénieur en informatique

ENSEIRB (spécialité systèmes et réseaux) Sept. 2002 - Sept. 2005

Classe préparatoire (spé Maths)

Lycée Chaptal, Paris VIII Sept. 2000 - Juin 2002

EXPÉRIENCE PROFESSIONNELLE

SHINKEN SOLUTIONS | CEO & CTO

Juil. 2013 – Juil. 2023 | Artigues-près-Bordeaux

- Créateur de la société, CEO (15 employés)
- CTO dans la vie de tous les jours
- Architecture et développement (Python) de la solution
- Conseils en Architecture pour nos plus importants clients (Ministère des armées, Société Générale, ...)
- Formateur des experts en Supervision

Lectra | Administrateur système

Janv 2007 - Juil 2013 | Cestas

- Gestion de serveurs, Linux, Windows (et quelques HPUX), hébergés sur VMWare avec baie EMC²
- Gestion de base de données Oracle, et de l'application Oracle Application (ERP)
- Gestion de la salle serveur
- Spécialisation dans la mise en place d'outils internes (load balancing, wiki, supervision, ...)